# 版主，固定资产清理，求助！！

提问人：125430194 时间：2014-10-31 10:25:52
A公司 2009 年购买设备一台，价值 100 万元，进项税 17 万元已于当期抵扣，预计残值为 5 万元， 2014 年已提足折旧，现在要报废处理。 假设： 第一种情况：假设清理后卖了 1 万元，是不是直接记银行存款 1 万、营业外支出 4 万 就可以了？要不要计提增值税销项税？ 第 2 种情况：假设清理后卖了 6 万元，是不是直接记银行存款 6 万、营业外收入 1 万 就可以了？要不要计提增值税销项税？ 固定资产到期后报废处理是不是只要收到钱就计提销项税？还是说只有超过残值才计提销项税？ 固定资产到期后的报废处理跟销售二手固定资产的处理一样吗？

回答人：chenyiwei
赞同楼上意见，请查阅财税[2008]170号文件：
四、自 2009 年 1 月 1 日起，纳税人销售自己使用过的固定资产（以下简称已使用过的固定资产），应区分不同情形征收增值税：
（一）销售自己使用过的 2009 年 1 月 1 日以后购进或者自制的固定资产，按照适用税率征收增值税； （二） 2008 年 12 月 31 日以前未纳入扩大增值税抵扣范围试点的纳税人，销售自己使用过的 2008 年 12 月 31 日以前购进或者自制的固定资产，按照4%征收率减半征收增值税； （三） 2008 年 12 月 31 日以前已纳入扩大增值税抵扣范围试点的纳税人，销售自己使用过的在本地区扩大增值税抵扣范围试点以前购进或者自制的固定资产，按照4%征收率减半征收增值税；销售自己使用过的在本地区扩大增值税抵扣范围试点以后购进或者自制的固定资产，按照适用税率征收增值税。 本通知所称已使用过的固定资产，是指纳税人根据财务会计制度已经计提折旧的固定资产。
五、纳税人已抵扣进项税额的固定资产发生条例第十条（一）至（三）项所列情形的，应在当月按下列公式计算不得抵扣的进项税额： 不得抵扣的进项税额=固定资产净值×适用税率 本通知所称固定资产净值，是指纳税人按照财务会计制度计提折旧后计算的固定资产净值。
六、纳税人发生细则第四条规定固定资产视同销售行为，对已使用过的固定资产无法确定销售额的，以固定资产净值为销售额。